臺灣桃園地方法院刑事判決　　　　　　 95年度簡上字第538號
上　訴　人　臺灣桃園地方法院檢察署檢察官
上　訴　人
即　被　告　甲○○
選任辯護人　韓邦財律師
　　　　　　王唯鳳律師
上列上訴人因被告竊盜案件，不服本院簡易庭中華民國95年10月
19日95年度桃簡字第2282號第一審簡易判決（聲請簡易判決處刑
案號：95年度偵字第13563 號），提起上訴，本院管轄之第二審
地方法院合議庭改依通常程序審理，並自為第一審判決如下：
    主  文
原判決撤銷。
甲○○無罪。
    理  由
一、公訴意旨略以：被告甲○○為裝潢工人，自民國九十五年二
    月十日起至同年三月三十日止受僱於乙○○，在乙○○位於
    桃園縣桃園市○○街五十二巷十三號十一樓之一之「富豪城
    堡社區」大樓住處內，從事裝潢該屋之工作，其竟意圖為自
    己不法之所有，而基於普通竊盜之犯意，於上揭施工時間內
    某日，趁在上開屋內裝潢之便，竊取乙○○所有之仿勞力士
    鑽錶一支、純銀湯匙一支、馬年套幣一套，並將之藏放在該
    社區大樓地下二樓蓄水池後方，即被告放置工具雜物所在之
    置物櫃內，嗣於九十五年五月十八日，經乙○○會同警員在
    上址置物櫃內發現前開贓物，而發覺上情。因認被告所為，
    涉有刑法第三百二十條第一項之普通竊盜罪嫌。
二、訊據被告甲○○堅決否認有何竊盜犯行，辯稱：伊並未竊取
    上開鑽錶、銀湯匙及套幣，警員發現上開贓物所在的置物櫃
    ，係告訴人乙○○不要之物，伊才將之搬至地下二樓，作為
    放工具的地方使用，並不知置物櫃內藏有上開贓物等語。
三、按犯罪事實應依證據認定之，無證據不得認定犯罪事實，刑
    事訴訟法第一百五十四條第二項定有明文。經查，檢察官認
    被告涉有上揭普通竊盜罪嫌，無非係以(1)證人即失主乙○○
    指訴其於上開時間內，僱用被告在其屋內施工裝潢，並交付
    房屋鑰匙，嗣後其在清點屋內的封存物品時，發現部分財物
    失竊，然其住處門鎖並無遭人破壞之痕跡，嗣後其在本件置
    物櫃內發現部分失竊之物，即鑽錶、銀湯匙及套幣等語，且
    乙○○與被告素無仇怨，應無誣攀被告之必要；(2)依證人即
    社區管理員藍金條於檢察官偵查中指稱：起出上開鑽錶等贓
    物所在之置物櫃，平日僅有被告在內擺放工具，且由卷附現
    場照片觀察，該置物櫃係擺放在該社區大樓地下二樓蓄水池
    後方，甚為隱蔽，亦非平日住戶之通行處；(3)被告自承因施
    工之故，持有乙○○交付之房屋鑰匙，其之前又係上開「富
    豪城堡社區」之管理員，熟悉該社區之環境、配置；(4)綜上
    事證，本件告訴人之住處門鎖未遭破壞，顯然竊嫌係以正常
    方式啟門入內行竊，而告訴人在發現失竊後，已於九十五年
    四月十一日向轄區派出所報案，時隔月餘後，始在警員及該
    社區總幹事林永雄之會同下，於該社區大樓地下室二樓，被
    告放置其私人物品之置物櫃內，查獲上開贓物，顯然告訴人
    並非故意設詞誣陷等情，為其論據。惟查：
（一）證人乙○○於本院審理時雖證稱：「本案房屋是我買的，
      有三副鑰匙，一副交給我父親，一副我自己保管，一副交
      給被告，是施工前一、二天交給他的，到九十五年四月五
      日付錢後約一個星期，才向被告收回鑰匙，我在九十五年
      四月十一日發現失竊，被告施工期間，有請人補二個櫃子
      及換燈管，這二項工作都是約一個小時的時間就可以做好
      ，屋內的東西我都已經裝箱，並貼膠帶封存，失竊的鑽錶
      、套幣及銀湯匙，原本就放在查獲的置物櫃裡，我藏在置
      物櫃中央抽屜與旁邊隔板間的夾縫裡，該置物櫃原本放在
      客廳，我有做新的，舊的我本來想留著，也沒有告訴被告
      可以丟掉，但被告說他在清理時就已經將它拿去丟掉，我
      想就算了，之後，我發現我存的硬幣丟掉了，就去報案，
      事後和守衛聊天，他說地下室二樓有一個放被告工具的櫃
      子，我就去看，發現其中二個櫃子是我的，裡面就有我失
      竊的部分物品」等語（本院九十六年三月七日審理筆錄第
      三頁至第六頁），惟其亦證稱：「被告說他已經把櫃子丟
      掉，我到大樓的門口去看，希望清潔隊還沒有收走，但已
      經不在門口，我想說可能是清潔隊已經收走，就沒有再過
      問」、「該置物櫃的夾縫中，除了查到的鑽錶、套幣及銀
      湯匙之外，並沒有其他財物，我發現上開三項失物時，失
      物所在的位置和我原來藏的位置相同，沒有動過，搬動該
      置物櫃時，因為夾縫剛好可以卡住該三項失物，所以該三
      項失物不會因此掉落或變換位置」、「該三項失物所在，
      不容易發覺，因為一般人不會想到抽屜旁邊會有夾縫，且
      打開抽屜也不會看到，需要把抽屜整個打開，並且彎腰到
      與夾縫相同高度時，才有可能發現，況且，就算整個抽屜
      拉出來，東西也不會掉出來」等語（同上筆錄第十頁、第
      十二頁）。細繹乙○○上開證詞，應足認本件藏有鑽錶、
      套幣及銀湯匙之置物櫃，係被告主觀上誤認乙○○已經不
      要之物，此觀乙○○經檢察官質以：「被告稱是你請他把
      置物櫃丟掉的」等語時，亦答稱：「我並沒有說要丟掉，
      可能是被告認為我已經有做新的櫃子，就把舊櫃子拿去丟
      了」等語自明（同上筆錄第八頁），從而，被告縱然擅自
      將該置物櫃搬至該社區大樓地下室供己擺放雜物使用，亦
      難憑此認定其有竊盜之不法意圖。再者，乙○○在上開置
      物櫃內發現前揭鑽錶、套幣及銀湯匙時，上開失物並無遭
      人移動之跡象，已見前述，準此，被告是否已經發現置物
      櫃內藏有上開物件，而起心竊取，似非無疑。參酌鑽錶、
      套幣及銀湯匙均係體積不大，可隨身攜走之物，設若被告
      有心竊取，僅需趁其出入上開社區大樓之便，將上揭鑽錶
      等物夾帶外出即可，並無將之繼續留存在置物櫃內之必要
      。至於被告辯稱：該置物櫃係乙○○不要之物等語，雖與
      證人乙○○前述證詞不符，然此或係因一方故意誇甚其詞
      ，或者雙方當初言語誤會所致，單憑此節，並不足以執為
      不利於被告之認定。綜上，證人乙○○之證詞，僅能證明
      被告擅自搬取該置物櫃，而不足以證明被告有意竊取置物
      櫃內夾藏之鑽錶、套幣、銀湯匙。
（二）另查，乙○○於九十五年四月十一日發現其存放之硬幣等
      財物失竊，隨即向轄區派出所報案，而其發現失竊時，屋
      內並無遭人破壞之痕跡，竊嫌應係以和平方式啟門入內行
      竊，在此期間，除乙○○與其父外，僅被告持有該屋鑰匙
      ，此經乙○○證述如前，並有桃園縣政府警察局受理各類
      案件紀錄表、「富豪城堡社區」人員進出登記表各一份在
      卷可稽（偵查卷第二十頁、第二十八頁至第三十六頁），
      然因本件起獲之鑽錶、套幣及銀湯匙，應非被告有意竊取
      之物，已見前述，自不能證明與其他財物失竊有關，而檢
      察官僅指訴被告竊取上開鑽錶、套幣及銀湯匙，並未指訴
      被告竊取硬幣等其他之物，是故，其餘部分既未經起訴，
      自非本院所得審究。
（三）至於證人藍金條之證詞，及警員拍攝置物櫃所在之照片等
      物，僅能證明該置物櫃確係被告搬來，作為其平日堆放工
      具雜物使用，且該處較為靜僻而已，均無法證明被告涉有
      本件犯行，應無需多贅。
（四）綜上，依現有證據，尚不足證明被告犯罪。
四、原審不查，遽行對被告論罪科刑，尚有違誤。檢察官以原審
    量刑過輕為由，提起上訴，為無理由。被告以其並未竊取本
    案鑽錶等物為由，提起上訴，則有理由，應由本院將原判決
    予以撤銷改判，並因被告應諭知無罪，而改依通常程序自為
    第一審判決，為被告無罪之諭知。
據上論斷，應依刑事訴訟法第四百五十二條、第四百五十五條之
一第三項、第三百六十九條第一項前段、第三百六十四條、第三
百零一條第一項，判決如主文。
本案經檢察官楊挺宏到庭執行職務。
中　　華　　民　　國　　96　　年　　3 　　月　　21　　日
                刑事第八庭  審判長法  官  曾家貽
                                  法  官  袁雪華
                                  法  官  陳彥宏
上正本證明與原本無異。
如不服本判決，應於判決送達後10日內向本院提出上訴狀（應附
繕本），上訴於臺灣高等法院。
                                  書記官  翁其良
中　　華　　民　　國　　96　　年　　3 　　月　　21　　日
中華民國刑法第320條
（普通竊盜罪、竊佔罪）
意圖為自己或第三人不法之所有，而竊取他人之動產者，為竊盜
罪，處 5 年以下有期徒刑、拘役或 5 百元以下罰金。
意圖為自己或第三人不法之利益，而竊佔他人之不動產者，依前
項之規定處斷。
前二項之未遂犯罰之。
